【裁判字號】    89,台非,256
【裁判日期】    890810
【裁判案由】    竊盜
【裁判全文】
最高法院刑事判決                                八十九年度台非字第二五六號
    上訴人  最高法院檢察署檢察總長
    被  告  甲○○
右上訴人因被告竊盜案件，對於台灣高等法院台中分院中華民國八十八年十月六日第
二審確定判決（八十八年度上易字第二三一七號，起訴案號：台灣台中地方法院檢察
署八十八年度偵字第九二○九號），認為違法，提起非常上訴，本院判決如左：
    主  文
原判決撤銷。
甲○○共同連續竊盜，處有期徒刑柒月。
    理  由
非常上訴理由稱：「按判決不適用法則或適用不當者為違背法令，又應於審判期日調
查之證據而未予調查者，其判決當然為違背法令，刑事訴訟法第三百七十八條、第三
百七十九條第十款分別定有明文。而證據雖已調查而其內容尚未明瞭者，即與未經調
查無異，如遽行判決，仍屬應於審判期日調查之證據未予調查（最高法院三十一年上
字第八十七號判例參照）。又刑法上累犯之成立要件，依刑法第四十七條規定，必須
受有期徒刑之執行完畢，五年以內再犯有期徒刑以上之刑之罪者，始足當之。如二以
上徒刑併執行者，假釋所定最低應執行之期間，合併計算之，且所餘刑期，亦應合併
計算，於該期間內未經撤銷假釋，其未執行之刑，始以已執行論，亦為刑法第七十九
條第一項、第七十九條之一第一項、第三項所明定。查本件被告甲○○於民國八十六
年十一月、八十七年二月間，曾先後因違反麻醉藥品管理條例及竊盜罪，經法院分別
判處有期徒刑五月、一年，均已確定。此二案件因不符數罪併罰要件而合併接續執行
，其中涉犯麻醉藥品管理條例部分所處有期徒刑五月，原本於八十七年四月十二日發
監執行，至同年九月十一日執行期滿（指揮書），並於同年月十二日接續執行竊盜罪
之有期徒刑一年，嗣獲准假釋出獄，應於八十八年八月三十日執行完畢，被告於假釋
期間八十八年四月一日另犯本件竊盜罪，則依上開說明，被告前違反麻醉藥品管理條
例案件不能認已執行完畢，而對於本件論以累犯，乃原判決未予查明，竟認定被告應
成立累犯而加重其刑，自有適用法則不當之違背法令。案經確定，且不利於被告，爰
依刑事訴訟法第四百四十一條、第四百四十三條提起非常上訴，以資救濟」等語。
本院按二以上徒刑併執行者，依刑法第七十九條之一第一項規定，其報請許可假釋所
定最低應執行之期間，合併計算；同條第三項並規定假釋期間（殘餘刑期）亦合併計
算之。故合併執行之情形，必假釋期滿未經撤銷而再犯罪者，始構成累犯，不得將合
併執行之刑期割裂計算，而論以累犯。查本件被告甲○○於民國八十六年十一月、八
十七年二月間，先後因違反麻醉藥品管理條例罪及竊盜罪，分別經台灣屏東地方法院
及台灣高等法院高雄分院判處有期徒刑五月及有期徒刑一年確定。此二案件因不符數
罪併罰要件而合併執行，其中違反麻醉藥品管理條例罪所處有期徒刑五月，於八十七
年四月十二日入監執行，而於同年九月十二日接續執行竊盜罪所處有期徒刑一年，嗣
於八十八年一月間經假釋出獄，原應於八十八年八月三十日執行期滿，有台灣台中地
方法院檢察署刑案資料查註紀錄表、台灣高等法院台中分院被告全國前案紀錄表及台
灣台中地方法院檢察署八十九年度非字第一七號執行卷可稽，且為原判決認定之事實
。則被告於假釋期間之八十八年四月一日、二日，再犯本件共同連續竊盜罪，依據上
開說明，自不構成累犯。乃原法院不察，竟判決被告共同連續竊盜，累犯，處有期徒
刑八月，顯屬違背法令。案經確定，且對被告不利，非常上訴意旨執此指摘原判決不
當，為有理由，應由本院將原判決撤銷，另行判決如主文第二項所示，以資糾正。
據上論結，應依刑事訴訟法第四百四十七條第一項第一款但書，刑法第二十八條、第
五十六條、第三百二十條第一項，罰金罰鍰提高標準條例第一條前段，判決如主文。
中      華      民      國    八十九    年      八      月      十      日
                              最高法院刑事第八庭
                                  審判長法官  吳  雄  銘
                                        法官  池  啟  明
                                        法官  石  木  欽
                                        法官  郭  毓  洲
                                        法官  吳  三  龍
      右正本證明與原本無異
                                              書  記  官
中      華      民      國    八十九    年      八      月     十六     日


司法院資訊處製作；財團法人民間司法改革基金會備份。
